---
title: "ENTREGABLE 2 - Condiciones de Vida y Pobreza, Empleo e Ingresos"
author: "Mauricio Roque, César Guevara y Rolando Meneses"
date: "11/2/2021"
output: html_document
---
# Importamos la base de datos requerida

## Abrimos nuestra base de datos

```{r}
library(rio)
lkCSV="https://raw.githubusercontent.com/cesargueb/TrabajoGrupal/main/subdata.csv"
subdata=import(lkCSV)

subdata=subdata[!subdata$IngTotalPrin==999999.0000,]
subdata=subdata[!subdata$IngLiquiPrin==999999.0000,]
subdata=subdata[!subdata$IngLiquiSecun==999999.0000,]
```

## Trabajamos sin valores perdidos

```{r}
subdata=na.omit(subdata)

subdata=subdata[,-c(4)]
```

## Verificamos los tipos de datos:

```{r}
subdata$IngTotalPrin=as.numeric(subdata$IngTotalPrin)
subdata$IngLiquiPrin=as.numeric(subdata$IngLiquiPrin)
subdata$IngLiquiSecun=as.numeric(subdata$IngLiquiSecun)
str(subdata)
```

# Estrategia Jerárquica 

## Calculamos las distancias entre los casos (filas):

```{r}
library(cluster)
g.dist=daisy(subdata,metric = "gower")
```

## Estrategia Aglomerativa 

### 1. Calcular cluster 

```{r}
set.seed(123)
library(factoextra)

res.agnes<-hcut(g.dist,k=4,hc_func='agnes',hc_method="ward.D")
subdata$clustAGL=res.agnes$cluster
```

### 2. Explorar resultados

```{r}
library(plyr)
aggregate(cbind(IngTotalPrin,IngLiquiPrin,IngLiquiSecun)~clustAGL,data=subdata,mean)
```


#### Modificamos los grupos

```{r}
subdata$clustAGL=dplyr::recode(subdata$clustAGL, `1` = 1, `2`=3,`3`=2,`4`=4)

aggregate(cbind(IngTotalPrin,IngLiquiPrin,IngLiquiSecun)~clustAGL,data=subdata,mean)
```


### 3. Visualizar

```{r}
fviz_dend(res.agnes,cex = 0.6,horiz = T)
```

## Estrategia Divisiva

### 1. Calcular clusters

```{r}
set.seed(123)
res.diana<-hcut(g.dist,k=4,hc_func = 'diana')
subdata$clustDIV=res.diana$cluster
```

### 2. Exploramos resultados

```{r}
library(plyr)
aggregate(cbind(IngTotalPrin,IngLiquiPrin,IngLiquiSecun)~clustDIV,data=subdata,mean)
```

### 3. Recodificamos 

```{r}
subdata$clustDIV=dplyr::recode(subdata$clustDIV,`1` = 1, `2`=3,`3`=4,`4`=2)

aggregate(cbind(IngTotalPrin,IngLiquiPrin,IngLiquiSecun)~clustDIV,data=subdata,mean)
```


### 4. Visualizamos

```{r}
fviz_dend(res.diana,cex = 0.8,horiz = T)
```



## Comparamos ambas estrategias por jerarquía

```{r}
table(subdata$clustDIV,subdata$clustAGL,dnn = c('División','Aglomeración'))
```
